臺灣高雄地方法院刑事裁定　　　　　　　　　　　　九十二年度交聲字第四八五號
　　原處分機關　高雄市政府交通局交通事件裁決處
　　異　議　人
　　即受處分人　甲○○
右列受處分人因違反道路交通管理處罰條例案件，對於高雄市政府交通局交通事件裁
決處九十二年十月三十一日所為之處分（高市府交裁字第裁三二─Ｂ0000000
0號），聲明異議，本院裁定如左：
    主  文
異議駁回。
    理  由
一、本件異議意旨略以：異議人甲○○於民國九十二年十月九日十七時三十七分許，
    駕駛車號ＹＱＦ─○六一號機車，沿高雄市○○○路由北往南方向行駛至青海路
    口時，業已通過停止線後，其轉入青海路時，遇到綠燈轉變黃燈，執勤員警就將
    其攔下，異議人並未闖紅燈，為此提出聲明異議云云。
二、按汽車駕駛人，行經有燈光號誌管制之交岔路口闖紅燈者，處新臺幣一千八百元
    以上五千四百元以下罰鍰；又按汽車駕駛人有第五十三條者，除依原條款處罰鍰
    外，並予記違規點數三點，道路交通管理處罰條例第三十三條第一項、第六十三
    條第一項第三款分別定有明文。
三、訊據異議人矢口否認有闖紅燈之行為，並以前開情詞置辯。經查，異議人於九十
    二年十月九日十七時三十七分許，駕駛車號ＹＱＦ─○六一號機車，沿高雄市○
    ○○路由北往南方向行駛至青海路口時，號誌已轉換為紅燈，異議人未於停止線
    前停等，竟逕行通過路口，經警見狀予以攔檢等情，業據證人即舉發之警員李宏
    德到庭具結證稱：「（問：本件異議案件是否為你所舉發？情形如何？（提示舉
    發單）本件是由我舉發，情形如下：當時是因為他是由北向南行駛，看到黃燈亮
    時距離很遠，異議人未停車，且又加速，異議人通過停止線時，紅燈已經亮了，
    後我在九如路青海路口將他攔下，我是在過了路口時將異議人攔下的，那時異議
    人已經通過路面中心線，即是在青海路路面中心線，才被我攔下的。」、「（問
    ：當時是執行何種勤務？）我是執行下午五點到七點之交通岡勤務，前半段重點
    在護童，所以執行交通勤務時會比較嚴格，因為要保護學童的關係。」、「（問
    ：交通岡之勤務為何？）並非專職取締勤務，是在維護交通。」（以上均見本院
    九十二年十二月二十六日訊問筆錄）。衡以交通警員對其親睹之違規事實掣單舉
    發，就其事實之證明，亦為證人，如無具體事證足證其有偏頗或失實之虞，已難
    恣意否定其指證即舉發之真正，況其舉發行為兼有公務員基於職務上權力，依法
    就特定之具體事件所為具公法上效果之單方行政行為之性質，基於公務員為公法
    上行為具有公信力之原則，該行政處分當可被推定為真正。且證人李宏德既係執
    行交通安全公務之警員，與異議人更無任何仇隙糾紛，衡理當無故意誣陷之虞，
    其證詞自無不可採之理。此外，復有內政部警政署國道公路警察局舉發違反道路
    交通管理事件通知單、高雄市○○○○道路交通管理事件裁決書各一份在卷可稽
    。而異議人以另高雄市九如國民小學學童放學時間係十六時，而非如高雄市政府
    警察局鼓山分局回函所指之十七時三十七分置辯，然本件之待證事實乃異議人是
    否有違規闖紅燈之事實，與學童放學時間為何，並無直接之關聯性，不能僅因此
    即認證人李宏德所陳情節有何不實，異議人空言辯稱上情，自不足取。
四、綜上各節所述，原處分機關依據首開法條規定，並審酌異議人違規情節輕重，裁
    處罰鍰新臺幣一千八百元，並記違規點數三點，無何違誤，應予維持，本件異議
    為無理由，應予駁回。
五、應依道路交通案件處理辦法第十九條，裁定如主文。
中    華    民    國      九十三      年      四      月      二十一    日
                                臺灣高雄地方法院交通法庭
                                    法  官    王啟明
右正本證明與原本無異。
如不服本裁定，應於裁定送達後五日內，向本院提出抗告狀。
                                    書記官    陳寰瑛
中    華    民    國      九十三      年      四      月      二十三    日
